【裁判字號】    97,台抗,239
【裁判日期】    970417
【裁判案由】    聲明異議
【裁判全文】
最高法院民事裁定              九十七年度台抗字第二三九號
抗  告  人  甲○○
上列抗告人因與相對人合作金庫商業銀行股份有限公司間聲明異
議事件，對於中華民國九十七年二月五日台灣高等法院裁定（九
十六年度抗字第六九九號），提起抗告，本院裁定如下：
    主  文
抗告駁回。
抗告程序費用由抗告人負擔。
    理  由
按對於抗告法院之裁定再為抗告，僅得以其適用法規顯有錯誤為
理由，並經原法院之許可者為限；此項許可，以原裁定所涉及之
法律見解具有原則上之重要性者為限，民事訴訟法第四百八十六
條第四項、第五項定有明文。本件台灣板橋地方法院（下稱板橋
地院）九十四年度執字第三一六八八號聲請拍賣抵押物強制執行
事件，抗告人對第二次拍賣中最高價投標人未於開標程序終結前
到場，板橋地院就投標仍予拍定一事聲明異議，經該法院裁定駁
回，抗告人提起抗告。原法院民國九十六年六月二十日九十六年
度抗字第六九九號裁定以：強制執行法並無開標時投標人或其代
理人未在場而投標無效之規定，且法院亦未於本件拍賣公告或投
標須知訂定「開標時，投標人（或代理人）應在場，否則其投標
無效」之拍賣要件，自不得逕以開標時投標人（或代理人）不在
場，即認投標無效。抗告人聲明異議，自有未合為由，爰維持板
橋地院所為駁回抗告人聲明異議之裁定，駁回其抗告。抗告人不
服，提起再抗告，經核其再抗告狀內表明之理由，均係就原裁定
關於執行法院為除租命令及開標程序未當場審究投標人身分證件
而允許補正，仍逕予拍定之指摘，核屬事實審法院職權裁量範圍
，與適用法規錯誤無關，且再抗告意旨並未指陳原裁定所涉及之
法律見解具有原則上之重要性，原法院因認其再抗告不應許可，
裁定駁回，經核於法並無違誤。抗告論旨，指摘原裁定不當，求
予廢棄，非有理由。末查本件執行法院並未於拍賣公告或投標須
知中載明開標時投標人不在場，投標無效，則開標時雖最高價投
標人不在場，且於拍賣終結前仍未到場，基於投標人信賴保護之
必要，並參酌執行法院開標時為防堵圍標情事，及保障債權人能
獲最大受償，兼顧債務人得減少最多債務之權益，而予拍定，自
應尊重其即決即斷之立即性判斷考量。又抗告人於原法院已委任
陳俊傑律師提起再抗告（見原法院卷(一)二三七頁），原裁定於當
事人欄漏未記載，附此指明。
據上論結，本件抗告為無理由。依強制執行法第三十條之一，民
事訴訟法第四百九十五條之一第一項、第四百四十九條第一項、
第九十五條、第七十八條，裁定如主文。
中    華    民    國  九十七  年    四    月   十七   日
                      最高法院民事第二庭
                          審判長法官  吳  正  一
                                法官  劉  福  聲
                                法官  阮  富  枝
                                法官  顏  南  全
                                法官  鄭  傑  夫
      本件正本證明與原本無異
                                      書  記  官
中    華    民    國  九十七  年    四    月  二十九  日
                                                      v


司法院資訊處製作；財團法人民間司法改革基金會備份。
